臺灣宜蘭地方法院刑事判決　　　　　　94年度交簡上字第15號
上　訴　人　臺灣宜蘭地方法院檢察署檢察官
被　　　告　甲○○
上列上訴人因被告公共危險案件，不服中華民國94年7月15日，
本院宜蘭簡易庭94年度宜交簡字第84號（聲請簡易判決處刑案號
：94年度偵字第1661號），提起上訴，本院管轄之第二審合議庭
判決如下：
    主  文
原判決撤銷。
甲○○服用酒類，不能安全駕駛動力交通工具而駕駛，累犯，處
拘役肆拾伍日。如易科罰金，以參佰元折算壹日。
    事  實
一、甲○○前因妨害自由案件，經臺灣高等法院花蓮分院於民國
    92年9月22日以92年上重更一字第84號判處有期徒刑1年8月
    確定，甫於92年10月6日執行完畢。詎猶不知悔改，於94年6
    月2日上午3時許，在宜蘭縣宜蘭市○○路58號住處飲酒後，
    已不能安全駕駛動力交通工具，竟仍於當日凌晨5時許駕駛
    車牌號碼1188-GU號自用小客車，沿宜蘭縣宜蘭市○○路○段
    166巷由西往東行駛，嗣於當日凌晨5時40分許，行經宜蘭縣
    宜蘭市○○路○段166巷巷口，果因不勝酒力駕駛失序，與黃
    林洲所騎乘車牌號碼JJ2-385號重型機車發生碰撞，嗣經警
    據報前來處理並以呼氣測試其酒精濃度達每公升0.32毫克，
    復經警觀之結果，甲○○在查獲、測試或訊問過程有多話之
    情事，顯然無法安全駕駛，始查知上情。
二、案經宜蘭縣警察局宜蘭分局報請台灣宜蘭地方法院檢察署檢
    察官聲請簡易判決處刑。
    理  由
一、被告甲○○對於上揭犯行於警訊、偵查及本院審理時均坦承
    不諱，並有被告之呼氣酒精濃度檢測單、刑法第一百八十五
    條之三案件測試觀察紀錄表、道路交通事故現場圖、宜蘭縣
    警察局舉發違反道路交通管理事件通知單各1紙、道路交通
    事故調查表2紙及現場照片12幀附卷可稽。事證明確，被告
    犯行應堪認定。
二、核被告所為，係犯刑法第一百八十五條之三公共危險罪。被
    告前因妨害自由案件，經臺灣高等法院花蓮分院於92年9月
    22日以92年上重更一字第84號判處有期徒刑1年8月確定，甫
    於92年10月6日執行完畢，有刑案資料查註紀錄表在卷可參
    ，其於5年內再犯本刑為有期徒刑以上之本罪，為累犯，依
    刑法第47條之規定加重其刑。原審認定被告有服用酒類，不
    能安全駕駛動力交通工具而駕駛之犯罪事實，固無不合。惟
    查，被告前因台灣台東地方法院86年度重訴（一）字第47
    號妨害自由案件，於裁判確定前受羈押，期間自86年1月31
    日起至86年12月12日，共計315日，嗣經臺灣高等法院花蓮
    分院以92年上重更一字第84號判決判處有期徒刑1年8月確定
    。又因同一事實經警察機關以流氓案件移送後，本院於87年
    7月24日以86年度感裁字第15號裁定送感訓處分後，再經台
    灣高等法院於87年10月12日以87年度感抗字第164號裁定駁
    回抗告確定，執行部分即於88年7月29日留置於宜蘭看守所
    ，於88年8月4日執行感訓處分，於90年5月10日因免予繼續
    執行出監，被告實際執行感訓處分之期間係自88年7月29日
    起至90年5月9日，共計651日，有台灣高等法院被告前案紀
    錄表在卷可參。另依檢肅流氓條例第21條第1項規定：「受
    裁定感訓處分之流氓行為，同時觸犯刑事法律者，經判決有
    罪確定，其應執行之有期徒刑、拘役或保安處分，與感訓期
    間，相互折抵之。其折抵以感訓處分一日互抵有期徒刑、拘
    役或保安處分一日。」則被告所受刑事案件有期徒刑1年8
    月部分之執行，即因業已執行感訓處分，而於92年10月6日
    經檢察官指揮執行折抵感訓處分期間而執行完畢，有台灣高
    等法院被告前案紀錄表在卷可參。原審認有期徒刑部分因折
    抵感訓期間而未經執行，容有未洽，上訴人上訴意旨為有理
    由，應由本院將原判決予以撤銷改判。爰審酌被告酒後駕車
    之犯罪情節及其生活狀況、智識程度、所生之損害，及犯罪
    後坦承犯行之態度等一切情狀，量處如主文所示之刑，並諭
    知易科罰金之折算標準。
據上論斷，應依刑事訴訟法第455條之1第1項、第3項、第369條
第1項前段、第299條第1項前段，刑法第185條之3、第41條第1項
、第47條，罰金罰鍰提高標準條例第2條，判決如主文。
本案經檢察官吳宇青到庭執行職務
中    華    民    國    94    年    10    月    20    日
                  刑事第二庭  審判長法  官  林明山
                                    法  官  蘇錦秀
                                    法  官  謝佩玲
以上正本證明與原本無異。
不得上訴。
                                    書記官  藍友隆
中　　華　　民　　國　　94　　年　　10　　月　　26　　日
附錄本案論罪科刑法條：
刑法第185條之3
服用毒品、麻醉藥品、酒類或其他相類之物，不能安全駕駛動力
交通工具而駕駛者，處1年以下有期徒刑、拘役或3萬元以下罰金
。
